臺灣板橋地方法院刑事判決　　　　　　　96年度易字第1259號
公　訴　人　臺灣板橋地方法院檢察署檢察官
被　　　告　戊○○
上列被告因違反著作權法等案件，經檢察官聲請簡易判決處刑（
九十六年度偵字第二九九號），本院認為應適用通常程序審判，
判決如下：
    主  文
戊○○無罪。
    理  由
一、公訴意旨略以：被告戊○○明知附件一之商標「猴頭設計圖
    」圖樣及商標名稱「ＢＡＮＡＮＡ　ＣＨＩＰＰＹ　Ａ　Ｊ
    ＯＬＬＹ　ＭＯＮＫＥＹ」之商標，係乙○○向經濟部智慧
    財產局申請註冊，取得商標專用權，均分別指定使用於衣服
    、頭巾、領帶、青年裝、襯衣、汗衫等專用商品，現仍在商
    標專用期間，且「猴頭設計圖」圖樣係乙○○享有著作權之
    美術著作，竟基於販賣牟利之概括犯意，自民國九十四年間
    某日起，在其所經營位於臺北縣永和市○○路三○四巷二五
    號一樓之「安克拉」切貨服飾中心，未經乙○○同意或授權
    ，將印有上開圖樣之衣物，以每件新臺幣五十元之代價，連
    續販售予丁○○（未據告訴）三次共一百多件，並開立估價
    單交與丁○○收執，以移轉所有權之方法散布著作之重製物
    而侵害乙○○之著作財產權，且販賣與乙○○所生產之相同
    產品混淆之商品而侵害上開商標權。嗣丁○○購得後，利用
    雅虎奇摩拍賣網，以帳號「august8855」銷售上揭重製美術
    著作及印有仿冒商標之衣物，由乙○○發現並購買上開仿冒
    衣服四件後，始悉上情。認被告涉有著作權法九十一條之一
    第一項、商標法第八十二條罪嫌。
二、按犯罪事實應依證據認定之，無證據不得認定犯罪事實；不
    能證明被告犯罪或其行為不罰者應諭知無罪之判決。刑事訴
    訟法第一百五十四條第二項、第三百零一條第一項分別定有
    明文。又按認定犯罪事實所憑之證據，雖不以直接證據為限
    ，間接證據亦包括在內；然而無論直接或間接證據，其為訴
    訟上之證明，須於通常一般之人均不致有所懷疑，而得確信
    其為真實之程度者，始得據為有罪之認定，倘其證明尚未達
    到此一程度，而有合理之懷疑存在時，事實審法院復已就其
    心證上理由予以闡述，敘明其如何無從為有罪之確信，因而
    為無罪之判決，尚不得任意指為違法，最高法院七十六年台
    上字第四九八六號判例可資參照。
三、公訴人認為被告涉犯上開違反著作權、商標法犯嫌，無非係
    以告訴代理人丙○○於偵查中指述、證人丁○○於偵查之證
    述、附件一「猴頭設計圖」、「ＢＡＮＡＮＡ　ＣＨＩＰＰ
    Ｙ　ＡＯＬＬＹ　ＭＯＮＫＥＹ」之經濟部智慧財產局商標
    資料檢索服務證明、全省直營門市影本、商品宣傳製作物、
    商品照片、扣案四件仿冒衣服等資為論據。惟訊據被告戊○○堅詞否認上開犯行，辯稱丁○○沒有提出估價單，無法證
    明確係向伊購買扣案之衣服，伊負責「安克拉」切貨服飾的
    販賣工作，由伊的配偶甲○○負責買貨，伊不知道前開商標
    有經註冊登記，也不知道有侵害商標權、著作權乙事，如果
    知道，就不會賣這種衣服，店內只有伊一個人顧店，根本沒
    有時間整理衣服，都是讓客人自行挑選等語置辯。
四、經查：
（一）按被告以外之人於審判外之言詞或書面陳述，除法律有規
      定者外，不得作為證據，刑事訴訟法第一百五十九條第一
      項定有明文。又按被告以外之人於審判外向法官所為之陳
      述，得為證據。被告以外之人於偵查中向檢察官所為之陳
      述，除顯有不可信之情況者外，得為證據；被告以外之人
      於審判外之陳述，雖不符前四條之規定，而經當事人於審
      判程序同意作為證據，法院審酌該言詞陳述或書面陳述作
      成時之情況，認為適當者，亦得為證據。當事人、代理人
      或辯護人於法院調查證據時，知有第一百五十九條第一項
      不得為證據之情形，而未於言詞辯論終結前聲明異議者，
      視為有前項之同意，此為刑事訴訟法第一百五十九條之一
      、第一百五十九條之五所明定。下列所引用之丁○○、甲○○於偵查中之陳述，均為被告以外之人於審判外之陳述
      ，檢察官、被告同意作為證據，本院審酌並無違法取證或
      證明力過低之瑕疵，認為適當，均有證據能力。
（二）附件一之猴頭圖樣及「ＢＡＮＡＮＡ　ＣＨＩＰＰＹ　Ａ
      ＪＯＬＬＹ　ＭＯＮＫＥＹ」分別係告訴人乙○○向經濟
      部智慧財產局申請註冊，取得商標專用權，分別指定使用
      於衣服、Ｔ恤、青年裝、靴鞋、女鞋、圍巾、頭巾、領帶
      、尿布、圍兜、禦寒用耳罩、襪子、服飾用手套、禦寒用
      手套、腰帶、綁腿、圍裙；胸衣、束褲、襯衣、汗衫、港
      衫、海灘裝、童裝、套裝、褲裝、Ｔ恤、裙子、獵裝、背
      心裙、休閒服裝、夾克、棉襯衫，專用期限各至一百零三
      年七月十五日、一百零一年十一月十五日，此有經濟部智
      慧財產局商標資料檢索服務資料二份在卷可按，故未經商
      標專用權人即告訴人之同意，不得於同一商品使用相同之
      註冊商標。而丁○○利用雅虎奇摩拍賣網，以帳號「augu
      st8855」銷售有告訴人享有美術著作之猴頭設計及附件一
      之商標、「ＢＡＮＡＮＡ　ＣＨＩＰＰＹ　ＡＪＯＬＬＹ
      　ＭＯＮＫＥＹ」之衣服，為告訴人發現後購買，確認非
      告訴人所製作生產之仿冒品等情，為證人丁○○所是認，
      復有扣案之四件衣服、丁○○之登報道歉函一紙可證。丁○○並供出購貨來源係被告夫妻共同經營之「安克拉」切
      貨服飾。是本件爭點即為扣案之仿冒商品是否確實自「安
      克拉」切貨服飾購入，以及被告是否明知上開衣服侵害告
      訴人之著作權、商標專用權而販售之？
（三）證人丁○○向被告與甲○○共同經營之「安克拉」切貨服
      飾購買本件侵害著作權、商標專用權之衣服，此據丁○○
      於偵查及審理中證述詳實，雖被告質疑丁○○未提出估價
      單以實其說，惟丁○○到庭證稱，估價單丟掉了，進貨來
      源僅有被告一家，其對於購買方式、數量、價格等指證詳
      實，並曾匯款至被告名下花蓮中小企業銀行帳戶等情，核
      與被告供稱確實有花蓮中小企業銀行帳戶等語相符，丁○○販售衣服之唯一來源即為「安克拉」切貨服飾，並無誤
      認之可能性，矧其與被告並無冤仇，並無虛偽證述誣攀被
      告之動機，是丁○○前開證詞堪以採信，被告否認扣案衣
      服出自「安克拉」切貨服飾之言，並無可信。
（四）被告供稱「安克拉」切貨服飾，是由伊配偶甲○○負責進
      貨，伊負責店內販售，由於進貨之數量甚多，店內只有一
      人顧店，人力不足，根本無法整理衣服，都放在鐵架上或
      地上，由顧客自行挑選，販售價格由兩人共同決定，只是
      區分為上身、下身、洋裝等不同區位之價格，但是同一種
      類之價格均相同，所以結帳之時，只清點數量，並不會一
      一端詳衣服內容等語，核與甲○○於偵查中供稱，伊是負
      責切貨工作，來源包括法院、五分埔商家等，上次向法院
      購買是八千多斤五萬五千元，都是論斤購買等語相符，足
      見被告與甲○○經營之「安克拉」切貨服飾，係由甲○○
      負責向其他商家購買大量庫存衣物，以論斤或全部庫存全
      數採買之方式進貨，進貨數量相當龐大、動輒上萬件或上
      千件，衣服種類眾多。又證人丁○○到庭證稱，到「安克
      拉」切貨服飾店內去購買衣服時，衣服甚多，有的放在架
      上有的甚至堆在地上，要自己去翻找，伊不是只有購買猴
      頭圖樣的衣服，還有購買其他種類衣服等語，可知被告供
      稱負責店內之銷售以及衣服整理工作，但是由於進貨之衣
      服種類繁多，數量龐大，店內地上甚至堆滿衣服，幾乎無
      時間去作衣服整理工作之詞，應屬實在。更何況，臺灣板
      橋地方法院檢察署至安克拉切貨服飾勘查結果為：「發現
      該址衣服堆積如山，種類繁多，未分類擺放，地上亦堆滿
      一袋袋衣物，袋內衣物未分門別類」，此有勘驗筆錄及現
      場照片十六張可稽，益徵被告辯稱並無充足時間作衣服分
      類整理，是讓客人自行挑選衣服之言，與事實相符。又檢
      察官訊問丁○○「被告有無跟你推銷猴頭服飾的衣服？」
      丁○○答稱「他說多拿一點，滿多人拿」等語，然查，被
      告身為服飾批發商，對於販售之衣服誇稱銷路良好，希望
      客人儘量購買，乃一般常情，尚不能據此即認定被告有販
      售侵害著作權、商標權商品之犯意。從而，被告雖販售扣
      案之侵害著作權、商標權之衣服，然其未經分類整理，且
      結帳同時，僅以數量計算，其辯稱不知販售之衣服侵害告
      訴人之著作權、商標專用權，非無可信。
五、綜上勾稽以觀，被告辯稱不知侵害著作權、商標專用權而販
    售前開衣服，堪信為真實。本院復查無其他積極證據足資證
    明被告有前揭公訴人所起訴之犯行，揆之前揭說明，本院自
    難憑公訴人所舉上開證據，遽論被告確有公訴人所指之違反
    著作權法、商標法犯行，不能證明其等犯罪，自應依法諭知
    被告無罪之判決。
據上論斷，依刑事訴訟法第三百零一條第一項，判決如主文。
本件經檢察官黃佳權到庭執行職務。
中　　華　　民　　國　　96　　年　　7 　　月　　20　　日
                  刑事第九庭    法　官 絲鈺雲
以上正本證明與原本無異
如不服本判決應於送達後10日內向本院提出上訴狀
                                書記官 蔡美如
中　　華　　民　　國　　96　　年　　7 　　月　　23　　日
附件一
